【裁判字號】    90,易,691
【裁判日期】    900327
【裁判案由】    毒品危害防制條例
【裁判全文】
臺灣臺中地方法院刑事判決                            九十年度易字第六九一號
    公  訴  人  台灣台中地方法院檢察署檢察官
    被      告  甲○○
右列被告因毒品危害防制條例案件，經檢察官聲請簡易判決處刑（八十九年度毒偵字
第七四一八號），本院台中簡易庭認不宜逕以簡易判決處刑（九十年度中簡字二二號
），改依通常程序審理，本院判決如左：
    主  文
甲○○連續施用第二級毒品，處有期徒刑肆月，如易科罰金，以參佰元折算壹日。扣
案之安非他命壹包（含袋重零點參公克）沒收銷燬之。
    事  實
一、甲○○於民國（下同）八十三年間曾因妨害自由案件，經本院判處有期徒刑三月
    ，於八十三年十一月二十七日執行完畢（未構成累犯），又於八十四、八十五年
    間，因違反懲治盜匪條例、傷害等案件，分別經法院判處有期徒刑七年二月、四
    月確定，並定應執行刑七年四月，於八十八年七月間假釋出獄，竟不知改過，於
    八十九年九月間，因施用第二級毒品安非他命案件，經依本院八十九年度毒聲字
    第五六０九號裁定送台灣台中看守所附設勒戒所觀察、勒戒後，認無繼續施用毒
    品之傾向，由臺灣臺中地方法院檢察署檢察官於八十九年十月六日以八十九年度
    毒偵字第六一二四號為不起訴處分確定。詎甲○○復未戒除毒隱，基於概括之犯
    意，自八十九年十一月十八日起至同年十一月十九日止，連續在台中市○區○○
    里○○路一０二一巷五號住處，將第二級毒品安非他命置於玻璃吸食器內，再以
    火燒烤，使產生白色煙霧，非法施用安非他命四至五次。嗣於八十九年十一月二
    十日上午五時十分許，始在上揭住處，為警查獲，並扣得第二級毒品安非他命一
    小包（含袋毛重０．三公克）。甲○○前因施用第二級毒品案件，經檢察官為不
    起訴處分後，於五年內再犯本件施用第二級毒品犯行，經本院以八十九年毒聲字
    第六八六三號裁定送臺灣臺中看守所附設勒戒所觀察、勒戒後，認有繼續施用毒
    品傾向。
二、案經台中市警察局第一分局報請臺灣臺中地方法院檢察署檢察官偵查起訴。
    理  由
一、右揭事實，業據被告甲○○坦承不諱，並有被告所有之第二毒品安非他命一小包
    重０．三公克扣案足資佐證。又被告前曾因施用第二級毒品行為，經本院以八十
    九年度毒聲字第五六０九號裁定送觀察、勒戒後，認無繼續施用毒品之傾向，由
    臺灣臺中地方法院檢察署檢察官於八十九年十月六日以八十九年度毒偵字第六一
    二四號不起訴處分確定，亦有該不起訴處分書一份在卷足憑，其於五年內再犯毒
    品危害防制條例第十條第二項之本罪，經本院以八十九年度毒聲字第六八六三號
    裁定送觀察、勒戒後，認有繼續施用毒品傾向，復有臺灣臺中看守所附設勒戒所
    八十九年十二月四日（八九）中所正總字第二四三二號函文檢附之證明書一份附
    卷可參。事證已明，被告五年內再犯施用毒品犯行，洵堪認定。
二、核被告所為，係犯毒品危害防制條例第十條第二項之施用第二級毒品罪。被告為
    施用第二級毒品而持有毒品安非他命之低度行為，應為其施用之高度行為所吸收
    ，不另論罪。又被告先後多次施用毒品安非他命之犯行，時間緊接，方法相同，
    觸犯構成要件相同之罪名，顯係基於概括之犯意反覆為之，為連續犯，應依刑法
    第五十六條之規定，以一罪論，並加重其刑。爰審酌被告已有多次違反麻醉藥品
    管理條例前科，甫因施用毒品犯行，經觀察、勒戒後，猶再施用毒品，無視於毒
  品對於自身健康之戕害及國家對於杜絕毒品犯罪之禁令，惡性非輕，惟被告本次
    施用期間尚短，犯後坦承犯行，尚知悔悟，態度良好等一切情狀，量處如主文所
    示之刑。又被告行為後，刑法第四十一條業於九十年一月十日修正公布，同年月
    十二日生效，修正後刑法第四十一條第一項前段規定「犯最重本刑為五年以下有
    期徒刑以下之刑之罪，而受六個月以下有期徒刑或拘役之宣告，因身體、教育、
    職業、家庭之關係或其他正當事由，執行顯有困難者，得以一元以上三元以下折
    算一日，易科罰金。」，修正前刑法第四十一條規定「犯最重本刑為三年以下有
    期徒刑以下之刑之罪，而受六個月以下有期徒刑或拘役之宣告，因身體、教育、
    職業、家庭之關係，執行顯有困難者，得以一元以上三元以下折算一日，易科罰
    金。」，比較新舊法結果，以新法較有利於行為人，本件自應適用裁判時之法律
    即修正後刑法第四十一條第一項前段之規定，就被告所宣告之刑併為諭知易科罰
    金之折算標準。另扣案之安非他命一小包（含袋重０．三公克）為第二級毒品，
    不論屬於犯人與否，應依毒品危害防制條例第十八條第一項前段規定沒收銷燬之
    。
據上論斷，應依刑事訴訟法第二百九十九條第一項前段，毒品危害防制條例第十條第
二項、第十八條第一項前段、第二十條第三項前段、刑法第二條第一項前段、第十一
條前段、第五十六條、修正後第四十一條第一項前段，罰金罰鍰提高標準條例第二條
，判決如主文。
中     華      民       國      九十    年     三       月     二十七   日
                                    臺灣臺中地方法院刑事第三庭
                                            法  官   黃  峻  隆
右正本證明與原本無異。
如不服本判決，應於送達後十日內向本院提出上訴狀（須附繕本），上訴於臺灣高等
法院台中分院。
                                            書記官
中     華      民       國      九十    年     三       月     二十八   日
附錄論罪科刑法條
毒品危害防制條例第十條第一項：
施用第一級毒品者，處六月以上五年以下有期徒刑。
施用第二級毒品者，處三年以下有期徒刑。


司法院資訊處製作；財團法人民間司法改革基金會備份。
